【裁判字號】    92,裁,1760
【裁判日期】    921205
【裁判案由】    考試
【裁判全文】
最  高  行  政  法  院  裁  定                  九十二年度裁字第一七六○號
    上  訴  人  甲○○
    被 上訴 人  考選部
    代  表  人  乙○○
右當事人間因考試事件，上訴人對於中華民國九十一年八月十五日臺北高等行政法院
九十年度訴字第五二一一號判決，提起上訴，本院裁定如左：
    主  文
上訴駁回。
上訴審訴訟費用由上訴人負擔。
    理  由
一、按對於高等行政法院判決上訴，非以其違背法令為理由，不得為之，行政訴訟法
    第二百四十二條定有明文。是對於高等行政法院判決上訴，若未具體說明原判決
    違背何項法令、不適用或如何適用法令不當之具體情事，即非主張原判決違背法
    令以為上訴理由，其上訴不應准許。
二、本件上訴人參加民國九十年特種考試臺灣省及福建省基層公務人員考試四等考試
    農業行政科考試未獲錄取，於收受被上訴人寄發之成績單後，申請複查「農業行
    政概要」等專業科目考試成績。經被上訴人調出上訴人各該專業科目試卷核對結
    果，並無漏未評閱情事，且評定成績與成績單登載相符，旋即於九十年六月四日
    以選特字第○九○一五○○四八九號書函檢附複查科目成績題分單，復知上訴人
    。上訴人不服，認其中「農業行政概要」科目第二題評分偏低，質疑評分或試務
    工作人員有所疏漏，遂循序提起本件行政訴訟。原判決以：查上訴人申請複查「
    農業行政概要」第二題成績，係依照應考人申請複查成績辦法第八條之規定為據
    ，依該條規定，申請複查成績，不得要求重新評閱，而被上訴人所得複查事項，
    僅能調卷，察查、審視其專業科目之試卷，核對入場證編號（座號）與成績單上
    編號是否相符。本案上訴人試卷各題均經評分並無漏閱，彌封號及筆跡亦無錯誤
    ，及卷內分數與卷面記載之分數暨所發成績單上登載之分數均相符。被上訴人之
    函覆，並無不合。又查應考人試卷之評閱，屬典試委員會之法定職權，而考試成
    績之評定，係由典試委員或閱卷委員基於法律之授權，根據其個人學識素養與經
    驗所為專門學術上獨立公正之智識判斷，具有高度之專業性與屬人性，倘其評閱
    程序未有違背法令之處，不容對之藉詞聲明不服等情，遽以駁回上訴人在原審之
    訴。經核於法並無不合。上訴意旨仍執前詞提起上訴，惟並未表明原判決違背何
    項法令、不適用或如何適用法令不當之具體情事，依首開規定及說明，其上訴為
    不合法，應予駁回。
三、依行政訴訟法第二百四十九條第一項前段、第一百零四條、民事訴訟法第九十五
    條、第七十八條，裁定如主文。
中    華    民    國    九十二      年      十二      月      五        日
                    最 高 行 政 法 院  第 一 庭
                                審 判 長 法  官      黃  綠  星
                                         法  官      黃  合  文
                                         法  官      蔡  進  田
                                         法  官      黃  璽  君
                                         法  官      廖  宏  明
右  正  本  證  明  與  原  本  無  異
                                         法院書記官  彭  秀  玲
中    華    民    國    九十二      年      十二      月      五        日


司法院資訊處製作；財團法人民間司法改革基金會備份。
